# 模拟报表中租赁费用是否调整

提问人：xflcpa123 时间：2015-10-10 18:00:36
请教陈版及各位老师：
A公司 2014 年 12 月 31 日存续分立为A和B，A将部分房屋和土地分立给B公司，由于 2014 年前是一个法人，当时房屋和土地的折旧和摊销合计 200 万元计入了A业务的成本，该房屋和土地市场出租价格为 500 万元， 2015 年 A公司开始按此 500 万元付使用费。现A公司需编制2013-2015630时点两年一期模拟报告，视同从 2013 年初就按分立后的模式经营。请问：
1 、 A公司 2013 、 2014 年度是否按房屋和土地的公允出租价格重新模拟计算成本。模拟报表是否需按分立后的架构对以前的成本费用进行模拟追溯调整，还是仍用以前的成本费用口径核算。
2 、模拟报表中哪些项目可模拟，哪些项目不用模拟。谢谢！

回答人：chenyiwei
如果架构重组必然伴随着业务模式的变化（如此处从自有资产变为租赁资产），这两者事实上是一揽子的，存在直接关联，业务模式变更也成为此次广义的“重组”的一部分，则在备考报表中也应当反映出由架构调整导致的业务模式变更的影响，否则将影响备考报表的决策相关性。

提问人：xflcpa123 时间：2015-10-10 19:09:58
谢谢陈版的回复！
是否可这样理解：您的意思是说成本需按公允价值调整后，才会有前后期的可比性，才能真正提供决策。

回答人：chenyiwei
可以这样理解。决策相关性是对备考报表的首要质量要求。

提问人：xflcpa123 时间：2015-10-10 19:28:28
请教陈版：
2001 年征求意见稿：首次公开发行股票公司申报财务报表剥离调整指导意见中第二十七条：对列入报告期股份有限公司申报利润表的收入、成本与费用中，由内部产品或劳务转移所形成的部分，原企业会计核算中采用内部结算价格计量的，应以报告期实际内部结算价格为基础，按上述剥离调整方法进行划分，不得以市场价格为基础调整后再进行划分。是不是2013-2014年度的成本费用仍可用历史成本 200 万元计价，不用新的市场价格 500 万元调整。谢谢！

回答人：chenyiwei
该规定仅是十几年前的征求意见稿，很多地方不适合于目前情况，不应完全据此考虑，